臺灣高雄地方法院刑事判決　　　　　　　　　　　　九十一年度訴字第三三二三號
　　公　訴　人　臺灣高雄地方法院檢察署檢察官
　　被　　　告　甲○○
右列被告因偽造文書等案件，經檢察官提起公訴（九十一年度偵字第二二一一二號、
第二三六八一號），本院判決如左：
    主  文
甲○○服用酒類不能安全駕駛動力交通工具而駕駛，處罰金壹萬伍仟元，如易服勞役
，以佰元折算壹日；又行使偽造私文書，足以生損害於公眾及他人，處有期徒刑
月，如易科罰金以佰元折算壹日。
高雄縣警察局舉發違反道路交通管理事件通知單填單單位章戳欄上偽簽「雷中漢」之
署名壹枚、高雄縣警察局交通隊九十一年七月十二日二十二時十二分警訊筆錄上偽簽
「雷中漢」之署名參枚與指印捌枚、高雄縣警察局交通隊權利告知書上偽簽「雷中漢
」之署名壹枚、夜間訊問同意書上偽簽「雷中漢」之署名壹枚及高雄縣交通隊通知書
（親友及本人）二張上偽簽「雷中漢」署名各壹枚，均沒收。
    事  實
一、甲○○於民國九十一年七月十二日十九時許，飲酒後明知其受酒精之影響，駕駛
    技巧障礙，視覺及行為反應能力減低，已不能安全駕駛動力交通工具，仍於同日
    二十一時三十九分，駕駛車牌號碼八Ｍ─○一二○號自用小客車，行經高雄縣王
    生明路，為警攔檢，對其施以酒精濃度檢測，測得其呼氣酒精濃度為每公升０．
    六三毫克，詎甲○○因其駕照在高雄市監理站吊扣中，為逃避刑責，竟基於偽造
    署押及行使偽造私文書之犯意，先持其保管之「雷中漢」駕駛執照出示予警方，
    假冒其為雷中漢本人，接續在高雄縣警察局舉發違反道路交通管理事件通知單填
    單單位章戳欄偽簽「雷中漢」之署名一枚、高雄縣警察局交通隊九十一年七月十
    二日二十二時十二分警訊筆錄偽簽「雷中漢」之署名三枚與指印八枚、高雄縣警
    察局交通隊權利告知書、夜間訊問同意書、高雄縣交通隊通知書（親友及本人）
    二張上偽簽「雷中漢」之署名各一枚，再將上開偽簽「雷中漢」署名，表示雷中
    漢本人簽收上開舉發違規單之私文書行使交還警員，足以生損害於警察機關處理
    交通違規事件與警訊筆錄之正確性及雷中漢本人之權益。嗣因甲○○於酒精濃度
    測定值表之受測者欄上簽「甲○○」之署名，為警發覺有異而查知上情。
二、案經高雄縣警察局移送臺灣高雄地方法院檢察署檢察官偵查起訴。
    理  由
一、右揭犯罪事實，業據被告甲○○坦認不諱，核與被害人雷中漢於警訊中所證稱情
    節相符，此外，復有高雄縣警察局交通隊九十一年七月十二日二十二時十二分警
    訊筆錄、舉發違反道路交通管理事件通知單及權利告知書、夜間訊問同意書各一
    紙、通知書（親友及本人）及上開偽造之署押及指印二紙附卷可稽。又按刑法第
    一百八十五條之三所謂之「不能安全駕駛」，係抽象危險犯，並不以發生具體危
    險為必要，次按行為人飲酒後如其呼氣酒精濃度達於每公升０．五毫克時，即有
    反應較慢、感覺減低、影響駕駛之輕到中度之中毒症狀，如達於每公升０．七五
    毫克時，則會有思考改變、個性行為改變之輕到中度中毒症狀，有行政院國軍退
    除役官兵輔導委員會台北榮民總醫院八十八年八月五日（八八）北總內字第二六
    八六八號函可查。復依醫學實驗證明所得經驗法則，對於吐氣酒精濃度達每公升
    ０．二五毫克以上時，將使駕駛人產生複雜之技巧障礙、駕駛能力變壞之行為表
    現，肇事比率比一般未飲酒時高出二倍，而吐氣酒精濃度達每公升零點五毫克以
    上時，將使駕駛人產生平衡感與判斷力障礙升高，肇事比率比一般未飲酒時高出
    十倍，甚而如吐氣酒精濃度達每公升零點七五毫克時，駕駛人將產生明顯酒醉、
    步履蹣跚之行為狀態，其肇事比率比一般高二十五倍（參見蔡志中著，對飲酒不
    能安全駕駛之執法研究，司法院第四十六期業務研究會講義）。本件被告呼氣酒
    精濃度高達０．六三毫克，有酒精濃度測定值表一張附卷可稽，則依上開實務見
    解及研究報告之結論，足見被告因服用酒類已至駕駛技巧障礙，視覺及行為反應
    能力減低，而達不能安全駕駛動力交通工具之程度。是依上開補強證據，已足資
    擔保被告所為上開任意性自白，具有相當程度之真實性，而得使本院確信被告前
    述自白之犯罪事實確屬真實。本件事證明確，被告犯行堪予認定。
二、核被告飲酒後已達不能安全駕駛動力交通工具而仍駕駛之行為，係犯刑法第一百
    八十五條之三公共危險罪罪。另按在舉發違反道路交通管理事件通知單內偽簽他
    人姓名，即足以知悉係表示由他人名義出具領收通知聯之證明，具收據之性質，
    屬刑法第二百十條之私文書，故本件被告冒用「雷中漢」名義於上開舉發違規單
    收受通知者欄上所偽簽之署押，自係表示「雷中漢」本人簽收之私文書，故被告
    在舉發違規單之收受通知聯簽章欄、警訊筆錄、權利告知書夜間訊問同意書、通
    知書（親友及本人）上偽簽「雷中漢」之署名並按捺指印，偽造簽收舉發違規單
    私文書後行使交還警員等行為，係犯刑法第二百十七條第一項偽造署押罪、第二
    百十六條、第二百十條之行使偽造私文書罪，惟被告於上揭舉發違規單之收受通
    知聯簽章欄、警訊筆錄、權利告知書、夜間訊問同意書、通知書（親友及本人）
    上偽簽「雷中漢」之署名並按捺指印，乃基於單一偽造署押之犯意，於密接時間
    、地點接續為之，該數個舉動在刑法評價上應包括視為一行為；而偽造署押為偽
    造私文書之部分行為，不另成罪，且偽造私文書而後行使，偽造之低度行為應為
    行使之高度行為所吸收，應依行使論擬。又再被告所犯公共危險及行使偽造私文
    書二罪，犯意各別，行為互異，應分論併罰。爰審酌被告並無前科紀錄，有臺灣
    高等法院被告全國前案紀錄表及臺灣高雄地方法院檢察署刑案資料查註紀錄表各
    一份在卷可按，素行尚佳，其飲酒後已達不能安全駕駛程度仍駕車上路，漠視公
    眾用路安全，復欲逃避刑責而假冒他人名義，並偽造他人署押而偽造私文書，並
    持以行使，所生損害不輕，惟犯後坦認犯行，態度良好，及犯罪手段、情節非鉅
    等一切情狀，就其所犯二罪，分別量處如主文所示之刑，並就有期徒刑部分諭知
    易科罰金，罰金刑部分諭知易服勞役之折算標準。另高雄縣警察局舉發違反道路
    交通管理事件通知單填單單位章戳欄偽簽「雷中漢」之署名一枚、高雄縣警察局
    交通隊九十一年七月十二日二十二時十二分警訊筆錄偽簽「雷中漢」之署名三枚
    與指印八枚、高雄縣警察局交通隊權利告知書、夜間訊問同意書、高雄縣交通隊
    通知書（親友及本人）二張上偽簽「雷中漢」之署名各一枚，均應依刑法第二百
    十九條規定予以宣告沒收。
三、據上論斷，應依刑事訴訟法第二百九十九條第一項前段，刑法第一百八十五條之
    三、第二百十六條、第二百十條、第五十五條、第四十一條第一項前段、四十二
    條第二項、第五十一條第十款、第二百十九條，罰金罰鍰提高標準條例第二條，
    判決如主文。
本案經檢察官朱秋菊到庭執行職務。
中      華      民      國      九十一      年    十二    月    二十七  日
                                  臺灣高雄地方法院刑事第七庭
                      法  官  曾吉雄
右正本證明與原本無異。
如不服本判決，應於判決送達後十日內，向本院提出上訴狀。
中      華      民      國      九十一      年    十二    月    二十七  日
                                      書記官  唐美玲
論罪科刑法條：
刑法第一百八十五條之三：
服用毒品、麻醉藥品、酒類或其他相類之物，不能安全駕駛動力交通工具而駕駛者，
處一年以下有期徒刑、拘役或三萬元以下罰金。
刑法第二百十條：
偽造、變造私文書，足以生損害於公眾或他人者，處五年以下有期徒刑。
刑法第二百一十六條：
行使第二百十條至第二百十五條之文書者，依偽造、變造文書或登載不實事項或使登
載不實事項之規定處斷。
